--- 
title: "Rrepo"
author: "defabc"
date: "`r Sys.Date()`"
site: bookdown::bookdown_site
---


# defabc
- bookdowm render
    - chapter별 이름의 공란은 '-'로 표시시
```
install.packages("bookdown")
bookdown::render_book("index.Rmd")
browseURL("docs/index.html")
```
- bookdown에 대한 참고문헌
    - 서울시립대학교 통계학과 이용희 [Bookdown 패키지를 사용한 한글책 제작의 기초](https://ilovedata.github.io/computing/bookdown/)
    - Yihui Xie [bookdown: Authoring Books and Technical Documents with R Markdown](https://bookdown.org/yihui/bookdown/)

- 아래 패키지를 이용하였음
```
library(bookdown)
library(knitr)
library(tidyverse)
library(showtext)
```
```{r, include=FALSE}
lib <- c('tidyverse','showtext')
lapply(lib, library, character.only = T)
rm(lib)
```

- chunk에 대해 아래와 같이 설정하였음
    - eval=F - 코드를 실행하지 않는다.
    - echo=F - 코드를 보여주지 않는다.
    - include=F - 실행 결과를 보여주지 않는다.
    - message=F - 실행 때 나오는 메세지를 보여주지 않는다.
    - warning=F - 실행 때 나오는 경고를 보여주지 않는다.
    - error=T - 에러가 있어도 실행하고 에러코드를 보여준다.
    - fig.height = 7 - 그림 높이, R로 그린 그림에만 해당한다.
    - fig.width = 7 - 그림 너비, R로 그린 그림에만 해당한다.
    - fig.align = 'center' - 그림 위치, R로 그린 그림에만 해당한다.
```{r chunk setup}
knitr::opts_chunk$set(warning = F,
                      error = T,
                      message = F)
```














